# 请教关于销售返利（现金返利）合同负债与预计负债确认的区别

提问人：z9054231 时间：2021-04-21 10:43:29
请教各位老师：在看关于销售返利（现金返利）的会计处理中，有的计入了合同负债，有的计入了预计负债。我遇到的实际业务，有当期的销售返利，在下一期的订单中扣减订单总价，也有直接在下一期冲减应收款，上述处理实质应该都是现金返利。查阅了《中审众环研究·实务案例卷（ 2020 ）》，“问题6-1-20（根据销售回款支付返利时，相关负债的确认时点）”、“问题2-1-63（关于客户及供应商返利的相关处理）”有说明，但是感觉点到为止了，所以对于想请教一下上述业务，主要问题点： 1 、销售返利（现金返利）在确认当期收入时，销售返利部分属于可变对价的销售返利部分，应该计入合同负债还是预计负债？
2 、计入合同负债和预计负债的区别以及理论依据分别是什么？

回答人：chenyiwei
现金返利不会形成未来期间的收入，也不形成未来期间向客户交付商品或服务的合同义务，因此不是合同负债。一般在金额确定时列入其他应付款，金额尚不确定但满足预计负债确认条件的，按最佳估计数列入预计负债。

提问人：ryukei 时间：2021-10-08 00:22:00
如果该返利是客户能用以抵减未来 1 年度的采购商品价格（即对于销售方来说有可能是未来销售的一个折扣），是否确认为合同负债更恰当？

回答人：chenyiwei
不一定，因为后续义务是减免未来交易的价款，而不是提供额外的商品或服务。